【裁判字號】    99,易,1061
【裁判日期】    990506
【裁判案由】    竊盜
【裁判全文】
臺灣臺中地方法院刑事判決              99年度易字第1061號
公  訴  人  臺灣臺中地方法院檢察署檢察官
被      告  甲○○
上列被告因竊盜案件，經檢察官提起公訴（99年度偵字第5513、
5539、5540、5541號），本院判決如下：
    主  文
甲○○犯如附表所示之竊盜罪，均累犯，各處如附表所示之刑。
應執行有期徒刑陸月。如易科罰金，以新台幣壹仟元折算壹日。
    事  實
一、甲○○前因違反毒品危害防制條例、竊盜及詐欺案件，均經
    分別判處有期徒刑1年、1年4月、1年6月及4月確定，上開竊
    盜及詐欺罪經減刑為9月及2月後，與毒品案件接續執行，繼
    於民國96年7月10日縮刑期滿執行完畢。詎其猶不知悔悛，
    復基於意圖為自己不法所有之各別犯意，在附表之時、地，
    見該處之大門未上鎖，徒手打開大門後進入屋內（侵入住居
    部分均未據告訴），徒手竊取如附表所示之物。嗣因甲○○
    另涉他件竊盜案，於98年12月23日16時30分許，在臺中縣豐
    原市○○路43號前，為警查獲，並向員警自首有為附表所示
    之犯行，始悉上情。
二、案經臺中縣警察局豐原分局報告臺灣臺中地方法院檢察署檢
    察官偵查起訴。
    理    由
一、證據能力部分：
(一)按被告以外之人於審判外之言詞或書面陳述，除法律有規定
    者外，不得作為證據；被告以外之人於審判中有下列情形之
    一，其於檢察事務官、司法警察官或司法警察調查中所為之
    陳述，經證明具有可信之特別情況，且為證明犯罪事實之存
    否所必要者，得為證據：一、死亡者。二、身心障礙致記憶
    喪失或無法陳述者。三、滯留國外或所在不明而無法傳喚或
    傳喚不到者。四、到庭後無正當理由拒絕陳述者；該言詞或
    書面陳述，雖不符刑事訴訟法第159條之1至第159條之4之規
    定，而經當事人於審判程序同意作為證據，法院審酌該言詞
    陳述或書面陳述作成時之情況，認為適當者，亦得為證據；
    當事人、代理人或辯護人於法院調查證據時，知有第159條
    第1項不得為證據之情形，而未於言詞辯論終結前聲明異議
    者，視為有前項之同意，刑事訴訟法第159條第1項、第159
    條之3、第159條之5分別定有明文。核其立法理由在於傳聞
    證據未經當事人之反對詰問予以核實，乃排斥其證據能力。
    惟當事人如放棄對原供述人之反對詰問權，於審判程序表示
    同意該等傳聞證據可作為證據，此時，法院除認該傳聞證據
    欠缺適當性外，自可承認其證據能力。又當事人、代理人或
    辯護人於調查證據時，知有刑事訴訟法第159條第1項不得為
    證據之情形，卻表示「對於證據調查無異議」、「沒有意見
    」等意思，而未於言詞辯論終結前聲明異議者，應視為已有
    將該等傳聞證據採為證據之同意（參見最高法院94年度臺上
    字第2976號判決意旨）。
(二)本件檢察官及被告於本院審理程序中，並未就本案卷內證據
    資料之證據能力提出爭執，且迄於言詞辯論終結前，均未主
    張有刑事訴訟法第159條第1項不得為證據之情形，應認均已
    同意本案卷內之證據資料均得作為本案證據，且經本院審酌
    後，認無不適當之情形，則依刑事訴訟法第159條之5第1項
    之規定，為傳聞法則之例外，有證據能力，本院自得引為判
    決參考之依據，合先敘明。
二、認定犯罪事實所根據之證據及理由：
    被告甲○○於本院審理中坦白承認確有於如附表所示之時、
    地，徒手竊取如附表所示之物之事實，核與證人即被害人丁
    ○○之代理人乙○○、戊○、己○○、丙○○等人於警詢中
    指訴情節相符，並有犯罪現場照片9張、監視器翻拍畫面8張
    等附卷可憑。本件事證明確，被告多次竊盜犯行洵堪認定。
三、核被告所為，均係犯刑法第320條第1項之竊盜罪。所犯如附
    表所示之竊盜罪，犯意各別，行為互殊，應分論併罰之。又
    被告前受如事實欄所載刑之宣告及執行完畢，此有臺灣高等
    法院被告前案紀錄表及臺灣臺中地方法院檢察署刑案資料查
    註紀錄表等在卷足憑，其前受有期徒刑執行完畢，於5年內
    再故意犯本件最重本刑為有期徒刑以上之罪，均為累犯，應
    依刑法第47條第1項之規定加重其刑。另被告所為4次竊盜犯
    行係在該管公務員即承辦員警知有犯罪嫌疑人之前，於警詢
    時主動供出上開犯行，有警訊筆錄及本院審理筆錄在卷可按
    ，是被告該4次竊盜犯行，合於刑法自首之要件，依刑法第
    62 條前段之規定，減輕其刑，並均依法先加重後減輕之。
    爰審酌被告犯罪之動機、目的、手段、所生危害及犯後尚能
    坦承犯行之態度等一切情狀，分別量處如主文所示之刑，並
    定其應執行之刑，另諭知易科罰金之折算標準。
據上論斷，應依刑事訴訟法第299條第1項前段，刑法第320條第1
項、第47條第1項、第62條、第51條第5款、第41條第1項前段，
刑法施行法第1條之1第1項、第2項，判決如主文。
本案經檢察官楊朝嘉到庭執行職務。
中    華    民    國    99    年    5     月     6    日
                    刑事第二庭  法  官 郭德進
以上正本證明與原本無異。
如不服本判決，應於收受送達後10日內向本院提出上訴書狀（應
敘述具體理由並附繕本）。
上訴書如未敘述理由，應於上訴期間屆滿後20日內補提理由書於
本院。
                                書記官 陳惠玲
中    華    民    國    99    年    5     月     6    日
 附表：〈單位：新臺幣〉
┌──┬────┬─────┬───┬────┬────┬───┐
│編號│犯罪時間│犯罪地點  │被害人│遭竊物品│犯罪結果│科 刑 │
├──┼────┼─────┼───┼────┼────┼───┤
│ (一) │98年12月│臺中縣大雅│丁○○│廠牌、型│得手後，│處有期│
│    │初某日上│鄉上楓村雅│      │號不詳之│將竊得之│徒刑貳│
│    │午10 時 │楓街60巷17│      │紅色手機│手機丟棄│月    │
│    │許      │號        │      │1支（市 │在臺中縣│      │
│    │        │          │      │價約3000│豐原市某│      │
│    │        │          │      │元）    │水溝    │      │
├──┼────┼─────┼───┼────┼────┼───┤
│ (二) │98年12月│臺中縣大雅│戊○  │廠牌、型│得手後，│處有期│
│    │初某日上│鄉○○路4 │Hoang │號不詳之│將竊得之│徒刑貳│
│    │午10 時 │段286 巷9 │Bo    │白色及灰│手機丟棄│月    │
│    │許      │號        │      │色手機各│在臺中縣│      │
│    │        │          │      │1支（市 │大雅鄉某│      │
│    │        │          │      │價共約1 │水溝    │      │
│    │        │          │      │萬元）  │        │      │
├──┼────┼─────┼───┼────┼────┼───┤
│ (三) │98年12月│臺中縣神岡│己○○│廠牌為三│得手後，│處有期│
│    │11 日上 │鄉○○街99│      │星之手機│將竊得之│徒刑貳│
│    │午10時45│巷22 號   │      │1支（市 │手機持往│月    │
│    │分許    │          │      │價約7000│臺中縣豐│      │
│    │        │          │      │元）    │原市之城│      │
│    │        │          │      │        │隍廟，以│      │
│    │        │          │      │        │500元代 │      │
│    │        │          │      │        │價售予姓│      │
│    │        │          │      │        │名年籍均│      │
│    │        │          │      │        │不詳，綽│      │
│    │        │          │      │        │號為「阿│      │
│    │        │          │      │        │明」之友│      │
│    │        │          │      │        │人。    │      │
├──┼────┼─────┼───┼────┼────┼───┤
│ (四) │98年12月│臺中縣豐原│丙○○│1.廠牌為│1.得手後│處有期│
│    │16 日15 │市○村路44│      │三星之手│，先將竊│徒刑貳│
│    │時許    │巷25 號   │      │機1支。 │得之手機│月    │
│    │        │          │      │2.電腦主│及電腦主│      │
│    │        │          │      │機1台（ │機放置在│      │
│    │        │          │      │市價共約│左址處旁│      │
│    │        │          │      │3萬5000 │，再通知│      │
│    │        │          │      │元）    │「阿明」│      │
│    │        │          │      │        │前來載運│      │
│    │        │          │      │        │2.將電腦│      │
│    │        │          │      │        │主機以  │      │
│    │        │          │      │        │800元之 │      │
│    │        │          │      │        │代價售予│      │
│    │        │          │      │        │「阿明」│      │
│    │        │          │      │        │，而手機│      │
│    │        │          │      │        │則丟棄在│      │
│    │        │          │      │        │臺中縣豐│      │
│    │        │          │      │        │原市某水│      │
│    │        │          │      │        │溝。    │      │
└──┴────┴─────┴───┴────┴────┴───┘
附錄本判決論罪科刑法條：
中華民國刑法第320條：（普通竊盜罪、竊佔罪）
意圖為自己或第三人不法之所有，而竊取他人之動產者，為竊盜
罪，處5年以下有期徒刑、拘役或5百元以下罰金。
意圖為自己或第三人不法之利益，而竊佔他人之不動產者，依前
項之規定處斷。
前二項之未遂犯罰之。

司法院資訊處製作；財團法人民間司法改革基金會備份。
